```{r setup, include=FALSE}
knitr::opts_chunk$set(echo = TRUE)
```

## **Google** | Health Analysis
HealthMan é responsavel por gerenciar o funcionamento de Hospitais de maneira profissional e otimizada. Atualmente eles estão responsável por um novo Hospital na qual eles não possuem informações importantes para a tomada de decisão por parte da equipe de gerenciamento, por essa razão, contrataram você, um Analista de Dados para analisar os dados públicos do novo Hospital. O hospital na qual estão responsável pertence a ID 26.

**Tarefa de Negóios**
* Quais são as tendencias dos pacientes?
* Quais são o fluxo dos pacientes e os casos mais frequentes?
* Quais departamentos recebem mais pacientes?
* O numero de quartos é o suficiente para as necessidades?
* Quais outros insights você consegue descobrir pelos dados?
* Quais são as suas recomendações para a equipe de gerenciamento

### Descrição de dados
**traindata.csv:** Arquivo contendo as características relacionadas ao paciente, hospital e tempo de permanência por caso\
**traindata_dictonary.csv:** Arquivo contendo as informações das características no arquivo train

### Reconhecimentos
Mais detalhes podem ser encontrados no site Analytics Vidhya, que conduziu o hackathon.\
https://datahack.analyticsvidhya.com/contest/janatahack-healthcare-analytics-ii/#ProblemStatement

### Instalações de Bibliotecas e Exportação de Dados

```{r packages & data}
install.packages('tidyverse')
install.packages('ggplot2')
install.packages('dplyr')

library(tidyverse)
library(ggplot2)
library(dplyr)
```

```{r data}
# Características relacionadas ao paciente, hospital e tempo de permanência por caso
df <- filter(read_csv('train_data.csv'), Hospital_code == 26)

# Dicionário
dic <- read_csv('train_data_dictionary.csv')
```

### Limpeza de Dados
* Removendo os espaços nos nomes das colunas
* Removendo a coluna desnecessário do código do hospital
* Convertendo as colunas ID como caractere para que não ocorra operações
* Encurtando a visualização com mais de 100 dias

```{r}
# Removendo os espaços nas colunas e a id do hospitel
colnames(df) <- c('case_id','Hospital_code','Hospital_type_code','City_Code_Hospital','Hospital_region_code',
                  'Available_Extra_Rooms_in_Hospital','Department','Ward_Type','Ward_Facility_Code',
                  'Bed_Grade','patientid','City_Code_Patient','Type_of_Admission','Severity_of_Illness',
                  'Visitors_with_Patient','Age','Admission_Deposit','Stay')
df <- select(df, -Hospital_code)
```

```{r}
unique(df$Age)

#filter(df, Stay == 'More than 100 Days')$Stay <- filter(df, Stay == 'More than 100 Days')$Stay
df$Stay <- replace(df$Stay, df$Stay == 'More than 100 Days', '+100')

summary(select(df, Hospital_type_code, Available_Extra_Rooms_in_Hospital, Bed_Grade, Visitors_with_Patient ))
```

```{r}
# Tratar as IDs como única, para não haver operações entre elas
colnames(df)
df$patientid <- as.character(df$patientid)
df$patientid <- as.character(df$patientid)
dim(df)
head(df)
```

### Análise e Visualização

```{r}
fig <- function(width, heigth){options(repr.plot.width = width, repr.plot.height = heigth)}
fig(16,16)

dep <- df %>% 
    select(Department, Available_Extra_Rooms_in_Hospital, patientid) %>%
    group_by(Department) %>% 
    summarise(mean_rooms = mean(Available_Extra_Rooms_in_Hospital), count_pacient = length(patientid) ) %>%
    arrange(-count_pacient)

dep$frac <- round((dep$count_pacient / sum(dep$count_pacient)) * 100, 1)
dep

ggplot(data=dep, aes(x='', y=count_pacient, fill=Department)) +
    geom_bar(stat='identity', width=1, color='white') +
    coord_polar('y', start=0)
ggsave('ggplot01.png')
```

```{r}
adminission <- df %>% 
    select(Type_of_Admission, patientid) %>%
    group_by(Type_of_Admission) %>% 
    summarise(count_pacient = length(patientid)) %>%
    arrange(-count_pacient)

adminission$frac <- round((adminission$count_pacient / sum(adminission$count_pacient)) * 100, 1)
adminission
```

```{r}
severity <- df %>% 
    select(Severity_of_Illness, patientid) %>%
    group_by(Severity_of_Illness) %>% 
    summarise(count_pacient = length(patientid)) %>%
    arrange(-count_pacient)

severity$frac <- round((severity$count_pacient / sum(severity$count_pacient)) * 100, 1)
severity
```

```{r}
adminission_severity <- df %>% 
    select(Type_of_Admission, Severity_of_Illness, patientid) %>%
    group_by(Type_of_Admission, Severity_of_Illness) %>% 
    dplyr::summarise(count_pacient = length(patientid))

adminission_severity$frac <- round((adminission_severity$count_pacient / sum(adminission_severity$count_pacient)) * 100, 1)
adminission_severity
```

```{r}
fig(18,9)
df %>% 
    select(patientid, Age, Stay) %>%
    group_by(Age, Stay) %>% 
    #distinct() %>% 
    dplyr::summarise(stay_count = length(Stay)) %>% 
    ggplot(aes(x=Stay, y=stay_count)) + geom_bar(stat = 'identity', fill = 'tomato') + facet_wrap('Age') + 
    theme(axis.text.x = element_text(angle = 90)) + 
    labs(title='Frequência por faixa etária e seus dias de hospedagem',
    subtitle='Faixas diária da hospedagem do paciente no hospital')
ggsave('ggplot02.png')

unique(df$Department)
```

```{r}
fig(16,9)
df %>%  # Condição da cama na enfermaria
    select(Department, Type_of_Admission, Available_Extra_Rooms_in_Hospital, Bed_Grade) %>% 
    group_by(Department, Type_of_Admission) %>% 
    #distinct() %>% 
    dplyr::summarise(extra_rooms = length(Available_Extra_Rooms_in_Hospital), bed_grade = length(Bed_Grade)) %>% 
    ggplot(aes(x=Type_of_Admission, y=extra_rooms)) + 
    geom_bar(stat = 'identity', fill = 'cornflowerblue') + 
    facet_wrap('Department') + 
    labs(title="Frequência por faixa etário e sua hospedagem")
ggsave('ggplot03.png')
```

```{r}
summary(df)
colnames(df)
head(df)
```

```{r}
fig(15,9)
df %>% 
    select(Available_Extra_Rooms_in_Hospital, Department, patientid) %>% 
    group_by(Available_Extra_Rooms_in_Hospital, Department) %>% 
    summarise(patientid = length(patientid)) %>% 
    ggplot(aes(x=Department, y=patientid)) + 
    geom_bar(stat = 'identity', fill = 'dodgerblue4') + 
    facet_wrap('Available_Extra_Rooms_in_Hospital') + 
    labs(title='Quartos extras em relação a frequência de consultas do paciênte')
ggsave('ggplot04.png')
```

```{r}
fig(15,9)
df %>% 
    ggplot() + geom_point(mapping=aes(x=Stay, y=Age)) + 
    facet_wrap('Department')
ggsave('ggplot05.png')
```

